【裁判字號】    91,訴,2086
【裁判日期】    920318
【裁判案由】    偽造文書等
【裁判全文】
臺灣板橋地方法院刑事判決                        九十一年度訴字第二八六號
    公  訴  人  臺灣板橋地方法院檢察署檢察官
    被      告  丙○○
右列被告因贓物案件，經檢察官提起公訴（八十八年度偵字第一三八七三號），本院
判決如左：
    主  文
丙○○寄藏贓物，累犯，處拘役伍拾日，如易科罰金以參佰元折算壹日。
    事  實
一、丙○○前曾因違反麻醉藥品管理條例案件，經臺灣高等法院於民國八十七年六月
    八日以八十七年度上訴字第一一二二號判處有期徒刑八月確定，於八十八年三月
    九日縮刑期滿執行完畢。其於八十八年五月底某日，在臺北縣土城市○○路九八
    巷三二號住處，明知乙○○（到案後另結）所交付之中央信託局發行持卡人為甲○○（卡號：0000000000000000號）之信用卡、郵政定期儲金
    存單五張、花旗銀行存款條一張、世華銀行定存單二張，係真實姓名年籍不詳綽
    號「阿明」之成年男子，於八十八年五月底某日，在台北縣土城市○○路上廣川
    醫院旁，所交付予乙○○之來源不明之盜贓物（上開物品為甲○○於八十八年五
    月二十六日在台北縣板橋市○○街二九巷一弄十號四樓之住處，遭侵入失竊之物
    ）。丙○○將之寄藏於其位於台北縣土城市○○路九十八巷三十二號住處。嗣為
    警於同年六月二日三時許，在丙○○上開住處查獲，始知上情。
三、案經臺北縣政府警察局板橋分局移送臺灣板橋地方法院檢察署檢察官偵查起訴。
    理  由
一、訊據被告丙○○對於右揭乙○○交付前開贓物予伊寄藏之事實，坦承不諱，惟辯
    稱當時伊並不知道乙○○交付之物係何物，乙○○說他要找房子，不方便，那些
    東西先放在伊住處，東西是用一個袋子裝起來，伊沒有問也沒有看過裡面是什麼
    東西，乙○○說找到房子就會來拿等語。經查：上開中央信託局之信用卡及郵政
    定期儲金存單等物係盜贓物，業據告訴人甲○○於偵查中指述綦詳，並有扣押物
    品清單、照片二張附卷可稽。該贓物數量並不龐大，縱使如被告所言乙○○要找
    房子云云，大可帶在身上，苟非為避免身上帶著盜贓物不方便，何須慎重其事交
    付予被告寄放？況衡諸經驗法則，收受他人寄放之物品，為避免日後交還時發生
    糾紛，當詢問甚至當面點清寄放之物品種類、數量及價值等，亦可防止寄放之物
    品係來源不明之贓物。惟被告竟稱對乙○○所寄放之物品均未過問，不知內為何
    物，且僅泛為約定待乙○○找到房子再來拿云云，實有違常情，其所辯殊難採信
    ，被告受寄藏贓物之犯行，應堪認定。
二、核被告所為，係犯刑法第三百四十九條第二項寄藏贓物罪，其有如事實欄所載前
    科犯行，有台灣高等法院檢察署刑案紀錄簡覆表附卷可參，被告曾受有期徒刑之
    執行完畢，五年以內再犯本件有期徒刑以上之罪，為累犯，應依刑法第四十七條
    之規定加重其刑。爰審酌被告犯罪後雖仍否認犯行，惟態度尚佳，並斟酌被害人
    所受損害等一切情狀，量處如主文所示之刑。末查，被告犯罪後，刑法第四十一
    條業於九十年一月四日經立法院修正通過為：「犯最重本刑為五年以下有期徒刑
    以下之刑之罪，而受六個月以下有期徒刑或拘役之宣告，因身體、教育、職業或
    家庭之關係或其他正當事由，執行顯有困難者，得以一元以上三元以下折算一日
    ，易科罰金。但確因不執行所宣告之刑，難收矯正之效，或難以維持法秩序者，
    不在此限。併合處罰之數罪，均有前項情形，其應執行之刑逾六月者，亦同。」
    ，並於同年一月十日經總統公布，於同年一月十二日生效，比較新舊法之結果，
    以新法有利於被告，依刑法第二條第一項前段之規定，應適用新法，合此敘明。
三、公訴意旨另認乙○○並同時交付其於八十八年五月二十六日、二十七日以上揭甲○○之信用卡，至特約商店龍發精品服飾店消費，而偽簽署押刷卡消費所得之簽
    帳單三紙，因認亦係涉贓物罪嫌。惟按刑法上之贓物罪，原在防止因竊盜、詐欺
    、侵占各罪被奪取或侵占之物難於追及或回復，故其前提要件，必須犯前開各罪
    所得之物，始得稱為贓物（最高法院四十一年台非字第三六號判例意旨參照）。
    而上開偽造署押之簽帳單三紙，核非屬各該財產犯罪所得之物，尚難認係刑法第
    三百四十九條之贓物，惟因此部分與前開有罪部分，公訴意旨係以一罪起訴，爰
    不另為無罪之諭知，附此敘明。
據上論斷，應依刑事訴訟法第二百九十九條第一項前段、刑法第二條第一項前段、第
三百四十九條第二項、第四十七條、修正後第四十一條第一項前段、罰金罰鍰提高標
準條例第一條前段、第二條，判決如主文。
本案經檢察官高智美到庭執行職務
中    華    民    國      九十二      年      三      月十八      日
                                      臺灣板橋地方法院刑事第一庭
                                          法  官  李君豪
右正本證明與原本無異。
如不服本判決，應於判決送達後十日內，向本院提出上訴狀。
                                          書記官  楊灥
中    華    民    國      九十二      年      三      月    二十一      日
附錄法條：刑法第三百四十九條。
  收受贓物者，處三年以下有期徒刑、拘役或五百元以下罰金。
  搬運、寄藏、故買贓物或為牙保者，處五年以下有期徒刑、拘役或科或併科一千元
  以下罰金。
  因贓物變得之財物，以贓物論。


司法院資訊處製作；財團法人民間司法改革基金會備份。
